最高法院刑事判決　　　　　　一○○年度台上字第五六二四號
上　訴　人　陳碧霜
上列上訴人因偽造有價證券案件，不服台灣高等法院台中分院中
華民國九十九年六月十七日第二審判決（九十九年度上訴字第一
０五六號，起訴案號：台灣南投地方法院檢察署九十七年度偵緝
字第一八九號），提起上訴，本院判決如下：
    主  文
上訴駁回。
    理  由
按刑事訴訟法第三百七十七條規定：上訴於第三審法院，非以判
決違背法令為理由不得為之；是提起第三審上訴，應以原判決違
背法令為理由，係屬法定要件；如果上訴理由書狀並未依據卷內
訴訟資料具體指摘原判決不適用何種法則或如何適用不當，或所
指摘原判決違法情事顯與法律規定得為第三審上訴理由之違法情
形不相適合時，均應認其上訴為違背法律上之程式，予以駁回。
本件原判決維持第一審依刑法修正前連續犯、牽連犯之規定論處
上訴人陳碧霜共同連續意圖供行使之用，而偽造有價證券罪刑（
處有期徒刑三年二月。並為相關從刑之宣告）之判決，駁回檢察
官及上訴人在第二審之上訴。係以：不服地方法院之第一審判決
而上訴者，須提出上訴書狀，並應敘述具體理由。檢察官及上訴
人之第二審上訴意旨泛言量刑過輕或過重，或上訴人主張借陳慧
瑜名義設立公司部分，陳慧瑜知情云云，均未依據卷內訴訟資料
或提出新事證，指摘或表明第一審判決有何採證認事、用法或量
刑等足以影響判決本旨之不當或違法，而構成應予撤銷之具體事
由，應認其等之上訴不合法律上之程式，而不經言詞辯論，駁回
其等之上訴。從形式上觀察，原判決關於偽造有價證券、行使偽
造私文書部分，並無足生影響判決結果之違背法令情形。上訴人
之上訴意旨猶泛言陳慧瑜對設立公司係知情，及原審未從輕量刑
云云，並未依據卷內訴訟資料具體指摘原判決認其第二審上訴理
由書狀並未敘述具體理由一節，究係不適用何種法則或如何適用
不當，難謂已符合首揭法定之第三審上訴要件。其就偽造有價證
券、行使偽造私文書部分之上訴違背法律上之程式，予以駁回。
又按裁判上一罪案件之重罪部分得提起第三審上訴，其輕罪部分
雖不得上訴，依審判不可分原則，第三審法院亦應併予審判，但
以重罪部分之上訴合法為前提，如該上訴為不合法，第三審法院
既應從程序上予以駁回，而無從為實體上判決，對於輕罪部分自
無從適用審判不可分原則，併為實體上審判。本件上訴人所犯具
有牽連犯關係之使公務員登載不實、詐欺等罪部分，屬刑事訴訟
法第三百七十六條第一、四款所定不得上訴第三審法院之案件。
而得上訴第三審之偽造有價證券、行使偽造私文書部分之上訴既
不合法，應從程序上予以駁回，關於使公務員登載不實、詐欺等
罪部分，自無從併為實體上之審判，應一併駁回。
據上論結，應依刑事訴訟法第三百九十五條前段，判決如主文。
中    華    民    國  一○○  年    十    月   十二   日
                      最高法院刑事第三庭
                          審判長法官  林  永  茂  
                                法官  蘇  振  堂  
                                法官  林  秀  夫  
                                法官  林  立  華  
                                法官  蔡  國  在  
本件正本證明與原本無異
                                      書  記  官  
中    華    民    國  一○○  年    十    月   十四   日
                                                      Ｅ